Minutes et répertoires du notaire Léon HARLY-PERRAUD, 19 mai 1866 - 21 août 1891 (étude I)
Archives nationales
Minutes et répertoires du notaire Léon HARLY-PERRAUD (étude I)
19 mai 1866 - 21 août 1891
MC/ET/I/1229 - MC/ET/I/1507, MC/RE/I/31 - MC/RE/I/35
Etude I; Harly-Perraud, Léon
26 mètres linéaires ou 269 cartons (cauchard, 10 cm, 12,5 cm ou 15 cm)
Archives nationales de France
Minutes et répertoires: la loi 2008-696 du 15 juillet 2008 relative aux archives a fixé à 75 ans à compter de la date de l'acte, ou à 25 ans à compter de la date du décès de l'intéressé si ce délai est plus bref, le délai de communication des minutes et répertoires des notaires; ce délai est porté à 100 ans à compter de la date de l'acte si le document se rapporte à un mineur (code du Patrimoine, articles L213-2, 4e d et 5e).
Autres documents de l'étude (dossiers de clients, comptabilité...): s'agissant d'archives privées, ces documents sont communicables selon les modalités fixées par le déposant ou le donateur.
Certains documents ne sont pas accessibles en raison de leur mauvais état de conservation.
Versement
Accès aux instruments de recherche de tous les notaires de l’étude I
Archives de l'étude I
- Minutes de Léon HARLY-PERRAUD, 19 mai 1866 - 20 août 1891; MC/ET/I/1229 - MC/ET/I/1507
  - Minutes. 1866, 19 mai - 30 juin, 19 mai 1866 - 30 juin 1866; MC/ET/I/1229
    Informations complémentaires:
    Informations concernant le classement:
    Le niveau inférieur de description, quand il existe, correspond aux minutes d'actes. Toutes les minutes ne sont pas forcément décrites une à une. Les descriptions de ces minutes sont plus ou moins détaillées.
  - Minutes. 1866, juillet, juillet 1866; MC/ET/I/1230
  - Minutes. 1866, août - septembre, août 1866 - septembre 1866; MC/ET/I/1231
  - Minutes. 1866, octobre - novembre, octobre 1866 - novembre 1866; MC/ET/I/1232
  - Minutes. 1866, décembre, décembre 1866; MC/ET/I/1233
  - Minutes. 1867, janvier, janvier 1867; MC/ET/I/1234
  - Minutes. 1867, février, février 1867; MC/ET/I/1235
  - Minutes. 1867, mars, mars 1867; MC/ET/I/1236
  - Minutes. 1867, avril, avril 1867; MC/ET/I/1237
  - Minutes. 1867, mai, mai 1867; MC/ET/I/1238
  - Minutes. 1867, juin, juin 1867; MC/ET/I/1239
  - Minutes. 1867, juillet, juillet 1867; MC/ET/I/1240
  - Minutes. 1867, août, août 1867; MC/ET/I/1241
  - Minutes. 1867, septembre, septembre 1867; MC/ET/I/1242
  - Minutes. 1867, octobre, octobre 1867; MC/ET/I/1243
  - Minutes. 1867, novembre, novembre 1867; MC/ET/I/1244
  - Minutes. 1867, décembre, décembre 1867; MC/ET/I/1245
  - Minutes. 1868, janvier, janvier 1868; MC/ET/I/1246
  - Minutes. 1868, février, février 1868; MC/ET/I/1247/A
    Ancienne(s) cote(s):
    ET/I/1247
  - Etat de la succession de Jean François Fery. 1868, 17 février, 17 février 1868; MC/ET/I/1247/B; registre
    ET/I/1247 bis
    - Etat de la succession de Jean François Fery., 17 février 1868; MC/ET/I/1247/B
      Origine de l'information:
      Report des actes analysés à l'occasion de l'établissement des répertoires numériques dits 'états numérique' des liasses et registres de minutes. (base de données migrée: voir contexte dans le Plan d’orientation général - Notaires de Paris, guides thématiques du Minutier).
      Date de révision: 2011
      Date de création de la notice: 2010
      partage; Fery, Jean François
  - Minutes. 1868, mars, mars 1868; MC/ET/I/1248
  - Minutes. 1868, avril, avril 1868; MC/ET/I/1249
  - Minutes. 1868, mai, mai 1868; MC/ET/I/1250
  - Minutes. 1868, juin, juin 1868; MC/ET/I/1251
  - Minutes. 1868, juillet, juillet 1868; MC/ET/I/1252
  - Minutes. 1868, août, août 1868; MC/ET/I/1253
  - Minutes. 1868, septembre, septembre 1868; MC/ET/I/1254
  - Minutes. 1868, octobre, octobre 1868; MC/ET/I/1255
  - Minutes. 1868, novembre, novembre 1868; MC/ET/I/1256
    - Cahier des charges pour la vente en deux lots, d'une propriété située 103, rue du Transit, à la requête de son propriétaire, Alphonse Adolphe Marie Ninet, propriétaire rentier. La mise à prix est fixée à 25 000 francs pour le premier lot et à 19 193,50 francs pour le second. À signaler: en annexe, un plan avec rehauts de couleurs de la parcelle., 23 novembre 1868; MC/ET/I/1256
      À la suite:
      1868, 29 décembre Procès-verbal d'adjudication du premier lot au profit, de Louis Gustave Constant et Pascal Auguste Lambert, pour la somme principale de 26 000 francs, le second lot n'a pas trouvé preneur.
      De l'image fixe à l'image animée (1820-1910), documents du Minutier central des notaires de Paris relatifs à l'histoire des photographes et de la photographie, par Marc Durand, Paris, Archives nationales, 2013 (sous presse), notice n° 3783 (version dématérialisée de l'instrument de recherche, les notices biographiques et compléments de descriptions d'actes ne se trouvent que sur la version papier de l'ouvrage, voir contexte dans le Plan d’orientation général - Notaires de Paris, guides thématiques du Minutier).
      Ninet, Alphonse Adolphe Marie; Lambert, Louis Gustave Constant; Lambert, Pascal Auguste
  - Minutes. 1868, décembre, décembre 1868; MC/ET/I/1257
  - Minutes. 1869, janvier, janvier 1869; MC/ET/I/1258
  - Minutes. 1869, février, février 1869; MC/ET/I/1259
  - Minutes. 1869, mars, mars 1869; MC/ET/I/1260
  - Minutes. 1869, avril, avril 1869; MC/ET/I/1261
  - Minutes. 1869, mai, mai 1869; MC/ET/I/1262/A
    ET/I/1262
  - Etat liquidatif de la succession de Charles Antoine Besançon. 1869, 7 mai, 7 mai 1869; MC/ET/I/1262/B; registre
    ET/I/1262 bis
    - Etat liquidatif de la succession de Charles Antoine Besançon., 7 mai 1869; MC/ET/I/1262/B
      partage; Besançon, Charles Antoine
  - Minutes. 1869, juin - juillet, juin 1869 - juillet 1869; MC/ET/I/1263
  - Minutes. 1869, août - septembre, août 1869 - septembre 1869; MC/ET/I/1264
    - Dépôt pour minute du décret d'autorisation et des statuts de la congrégation des Petites Soeurs des Pauvres., 25 septembre 1869; MC/ET/I/1264
      Fichier dit 'général' XIXe siècle (1147 actes), par Claire Béchu et Guillaume Nahon, 1988-1999. (fichier papier entièrement dématérialisé; voir contexte dans le Plan d’orientation général - Notaires de Paris, guides thématiques du Minutier).
      Date de création de la notice: 2008
      dépôt de pièces
  - Minutes. 1869, octobre - novembre, octobre 1869 - novembre 1869; MC/ET/I/1265
  - Minutes. 1869, décembre, décembre 1869; MC/ET/I/1266
    - Dépôt judiciaire du testament olographe d'Étienne Ferdinand Mulnier, fait à Paris, le 6 février 1854, à la suite de son décès survenu en son domicile 41, rue Vivienne, le 29 décembre 1854., 3 janvier 1855; MC/ET/I/1266
      De l'image fixe à l'image animée (1820-1910), documents du Minutier central des notaires de Paris relatifs à l'histoire des photographes et de la photographie, par Marc Durand, Paris, Archives nationales, 2013 (sous presse), notice n° 3687 (version dématérialisée de l'instrument de recherche, les notices biographiques et compléments de descriptions d'actes ne se trouvent que sur la version papier de l'ouvrage, voir contexte dans le Plan d’orientation général - Notaires de Paris, guides thématiques du Minutier).
      Vivienne (rue); Mulnier, Étienne Ferdinand
    - Notoriété après décès d'Étienne Ferdinand Mulnier, survenu en son domicile 41, rue Vivienne, le 29 décembre 1854, sur les déclarations de Pierre Louis et Pierre Ernest Pierson, photographes., 10 janvier 1855; MC/ET/I/1266
      De l'image fixe à l'image animée (1820-1910), documents du Minutier central des notaires de Paris relatifs à l'histoire des photographes et de la photographie, par Marc Durand, Paris, Archives nationales, 2013 (sous presse), notice n° 3688 (version dématérialisée de l'instrument de recherche, les notices biographiques et compléments de descriptions d'actes ne se trouvent que sur la version papier de l'ouvrage, voir contexte dans le Plan d’orientation général - Notaires de Paris, guides thématiques du Minutier).
      Vivienne (rue); Mulnier, Étienne Ferdinand; Pierson, Pierre Louis; Pierson, Pierre Ernest
  - Minutes. 1870, janvier, janvier 1870; MC/ET/I/1267
  - Minutes. 1870, février, février 1870; MC/ET/I/1268
  - Minutes. 1870, mars, mars 1870; MC/ET/I/1269
  - Minutes. 1870, avril, avril 1870; MC/ET/I/1270/A
    ET/I/1270
  - Quittance de la veuve de Charles Jacques Brel à la veuve de Frédéric Poyé. 1870, 7 avril, 7 avril 1870; MC/ET/I/1270/B; registre
    ET/I/1270 bis
    - Quittance de la veuve de Charles Jacques Brel à la veuve de Frédéric Poyé., 7 avril 1870; MC/ET/I/1270/B
      Mention dans le répertoire du notaire coté:
      MC/RE/I/31
      quittance; Brel, Charles Jacques; Brel (veuve); Poyé, Frédéric; Poyé (veuve)
  - Minutes. 1870, mai, mai 1870; MC/ET/I/1271
  - Minutes. 1870, juin, juin 1870; MC/ET/I/1272
  - Minutes. 1870, juillet - 1870, août, juillet 1870 - août 1870; MC/ET/I/1273
  - Minutes. 1870, septembre - décembre, septembre 1870 - décembre 1870; MC/ET/I/1274
  - Minutes. 1871, janvier - mai, janvier 1871 - mai 1871; MC/ET/I/1275
    - Dépôt judiciaire des testaments et codicille de Germain-Auguste Tisserand, demeurant route de Châtillon, n°68., 27 janvier 1871; MC/ET/I/1275
      testament; dépôt de pièces; Tisserand, Germain-Auguste
  - Minutes. 1871, juin - juillet, juin 1871 - juillet 1871; MC/ET/I/1276
  - Minutes. 1871, août, août 1871; MC/ET/I/1277
  - Minutes. 1871, septembre, septembre 1871; MC/ET/I/1278
  - Minutes. 1871, octobre, octobre 1871; MC/ET/I/1279
  - Minutes. 1871, novembre, novembre 1871; MC/ET/I/1280
  - Minutes. 1871, décembre, décembre 1871; MC/ET/I/1281
  - Minutes. 1872, janvier - février, janvier 1872 - février 1872; MC/ET/I/1282
    Attention: acte(s) coté(s) en Réserve
    - Création d'une société en nom collectif remplaçant la société Goupil et Cie dissoute le 30 décembre 1871, entre Jean-Baptiste Michel Adolphe Goupil père, Jules Albert Goupil fils, et François Léon Boussod, tous les trois éditeurs d'estampes, et en commandite pour Vincent Van Gogh, propriétaire, ayant pour objet le commerce de tableaux et dessins, l'impression et l'édition d'estampes, la photographie et l'exploitation de brevets pour divers procédés d'impressions photographiques et héliographiques sous la raison sociale, société Goupil et Cie, au capital de 2 000 000 de francs, siège social situé 9, rue Chaptal, succursales boulevard Montmartre, place de l'Opéra et à La Haye, Londres et Berlin., 29 janvier 1872 - 18 mars 1872; MC/RS//1234
      À la suite: dépôt des pièces de publication, 18 mars 1872.
      Cote originelle du document:
      MC/ET/I/1282
      Informations concernant le classement et la cotation du document:
      Acte coté en Réserve.
      De l'image fixe à l'image animée (1820-1910), documents du Minutier central des notaires de Paris relatifs à l'histoire des photographes et de la photographie, par Marc Durand, Paris, Archives nationales, 2013 (sous presse), notice n° 2215 (version dématérialisée de l'instrument de recherche, les notices biographiques et compléments de descriptions d'actes ne se trouvent que sur la version papier de l'ouvrage, voir contexte dans le Plan d’orientation général - Notaires de Paris, guides thématiques du Minutier).
      ou
      Notice et reproduction photographique partielle dans: L'écrit, l'Homme, le Droit, exposition organisée pour la célébration du 10ème anniversaire de la création du centre sino-français de formation et d'échange notariaux et juridiques à Shangai, Paris, Shangai, 2011, p.19-20.
      Goupil, Jean-Baptiste Michel Adolphe (1806-1893); Goupil, Jules Albert (1840-1884); Boussod, François Léon (1826-1896); Van Gogh, Vincent (1853-1890); Chaptal (rue); Montmartre (rue); La Haye (Pays-Bas); Londres (Royaume-Uni); Berlin (Allemagne); dépôt de pièces
    - Apports d'immeubles, droits aux baux et locations à la nouvelle société Goupil et Cie par Jean-Baptiste Michel Adolphe Goupil, Jules Albert Goupil, François Léon Boussod et Vincent Van Gogh, suivent les origines de propriétés des immeubles situés à Asnières-sur-Seine, Courbevoie, et Paris Montmartre., 29 janvier 1872; MC/RS//1235
      À signaler: la première société Goupil et Cie avait été créée par acte sous seing privé le 16 mars 1861 et a pris fin le 30 décembre 1871.
      De l'image fixe à l'image animée (1820-1910), documents du Minutier central des notaires de Paris relatifs à l'histoire des photographes et de la photographie, par Marc Durand, Paris, Archives nationales, 2013 (sous presse), notice n° 2216 (version dématérialisée de l'instrument de recherche, les notices biographiques et compléments de descriptions d'actes ne se trouvent que sur la version papier de l'ouvrage, voir contexte dans le Plan d’orientation général - Notaires de Paris, guides thématiques du Minutier).
      Montmartre (rue); Asnières-sur-Seine (Hauts-de-Seine); Courbevoie (Hauts-de-Seine); Goupil, Jean-Baptiste Michel Adolphe (1806-1893); Goupil, Jules Albert (1840-1884); Boussod, François Léon (1826-1896); Van Gogh, Vincent (1853-1890)
  - Minutes. 1872, mars, mars 1872; MC/ET/I/1283
  - Minutes. 1872, avril, avril 1872; MC/ET/I/1284
  - Minutes. 1872, mai - juin, mai 1872 - juin 1872; MC/ET/I/1285
  - Minutes. 1872, juillet - août, juillet 1872 - août 1872; MC/ET/I/1286
  - Minutes. 1872, septembre - octobre, septembre 1872 - octobre 1872; MC/ET/I/1287
  - Minutes. 1872, novembre, novembre 1872; MC/ET/I/1288
  - Minutes. 1872, décembre, décembre 1872; MC/ET/I/1289
  - Minutes. 1873, janvier, janvier 1873; MC/ET/I/1290
  - Minutes. 1873, février, février 1873; MC/ET/I/1291
  - Minutes. 1873, mars - avril, mars 1873 - avril 1873; MC/ET/I/1292
  - Minutes. 1873, mai, mai 1873; MC/ET/I/1293
  - Minutes. 1873, juin - juillet, juin 1873 - juillet 1873; MC/ET/I/1294/A
    ET/I/1294
  - Quittances de Montesquiou. 1873, 31 juillet, 31 juillet 1873; MC/ET/I/1294/B; registre
    ET/I/1294 bis
    - Quittances de Montesquiou., 31 juillet 1873; MC/ET/I/1294/B
      quittance; Montesquiou (famille de)
  - Minutes. 1873, août - septembre, août 1873 - septembre 1873; MC/ET/I/1295
  - Minutes. 1873, octobre - novembre, octobre 1873 - novembre 1873; MC/ET/I/1296
  - Minutes. 1873, décembre, décembre 1873; MC/ET/I/1297
  - Minutes. 1874, janvier, janvier 1874; MC/ET/I/1298
  - Minutes. 1874, février, février 1874; MC/ET/I/1299
  - Minutes. 1874, mars, mars 1874; MC/ET/I/1300
  - Minutes. 1874, avril, avril 1874; MC/ET/I/1301
  - Minutes. 1874, mai - juin, mai 1874 - juin 1874; MC/ET/I/1302
    - Notoriété après décès de François Chéri Duhousset survenu en son domicile 97, rue du Cherche-Midi, le 2 février 1874, laissant pour seuls héritiers ses deux enfants, Louis Émile Duhousset, lieutenant-colonel en retraite, demeurant 5, rue Bonaparte et Marie Duhousset, veuve Furnari, demeurant 33, rue du Dragon. À signaler: l'acte stipule qu'il n'a pas été fait d'inventaire., 13 juin 1874; MC/ET/I/1302
      De l'image fixe à l'image animée (1820-1910), documents du Minutier central des notaires de Paris relatifs à l'histoire des photographes et de la photographie, par Marc Durand, Paris, Archives nationales, 2013 (sous presse), notice n° 1699 (version dématérialisée de l'instrument de recherche, les notices biographiques et compléments de descriptions d'actes ne se trouvent que sur la version papier de l'ouvrage, voir contexte dans le Plan d’orientation général - Notaires de Paris, guides thématiques du Minutier).
      Cherche-Midi (rue du); Dragon (rue du); Bonaparte (rue); Duhousset, François Chéri; Duhousset, Louis Émile; Duhousset, Marie; Furnari, veuve: voir à Duhousset, Marie
  - Minutes. 1874, juillet - août, juillet 1874 - août 1874; MC/ET/I/1303
  - Minutes. 1874, septembre - octobre, septembre 1874 - octobre 1874; MC/ET/I/1304
  - Minutes. 1874, novembre, novembre 1874; MC/ET/I/1305
  - Minutes. 1874, décembre, décembre 1874; MC/ET/I/1306
    - Dépôt d'un acte de modification des statuts de la société Goupil et Cie qui prendra effet au 1er janvier 1875. Société créée le 29 janvier 1872 par devant Me Harly-Perrarud. Jean-Baptiste Michel Adolphe Goupil est mandaté par Jules Albert Goupil éditeur d'estampes, Basile Louis Jean Mongirard, employé, et Vincent Van Gogh, propriétaire; ce dernier est associé commanditaire, les autres sont associés en nom collectif. La société a pour objet le commerce de tableaux et dessins, l'impression et l'édition d'estampes, la photographie et l'exploitation de brevets pour divers procédés d'impression photographique et héliographique. Elle est située 9, rue Chaptal, succursales boulevard Montmartre, place de l'Opéra et à La Haye, Londres et Berlin. Le capital social est porté à 3 600 000 francs., 10 décembre 1874; MC/ET/I/1306
      De l'image fixe à l'image animée (1820-1910), documents du Minutier central des notaires de Paris relatifs à l'histoire des photographes et de la photographie, par Marc Durand, Paris, Archives nationales, 2013 (sous presse), notice n° 2217 (version dématérialisée de l'instrument de recherche, les notices biographiques et compléments de descriptions d'actes ne se trouvent que sur la version papier de l'ouvrage, voir contexte dans le Plan d’orientation général - Notaires de Paris, guides thématiques du Minutier).
      Chaptal (rue); Montmartre (rue); Opéra (place de l'); La Haye (Pays-Bas); Londres (Royaume-Uni); Berlin (Allemagne); Goupil, Jean-Baptiste Michel Adolphe; Goupil, Jules Albert; Mongirard, Basile Louis Jean; Van Gogh, Vincent
    - Bail pour quinze ans, par Jean-Baptiste Michel Adolphe Goupil, à la société Goupil et Cie des locaux où cette dernière exerce ses activités 9, rue Chaptal. Loyer annuel de 22 000 francs, payable par trimestre., 10 décembre 1874; MC/ET/I/1306
      De l'image fixe à l'image animée (1820-1910), documents du Minutier central des notaires de Paris relatifs à l'histoire des photographes et de la photographie, par Marc Durand, Paris, Archives nationales, 2013 (sous presse), notice n° 2218 (version dématérialisée de l'instrument de recherche, les notices biographiques et compléments de descriptions d'actes ne se trouvent que sur la version papier de l'ouvrage, voir contexte dans le Plan d’orientation général - Notaires de Paris, guides thématiques du Minutier).
      Chaptal (rue); Goupil, Jean-Baptiste Michel Adolphe
  - Minutes. 1875, janvier, janvier 1875; MC/ET/I/1307/A
    ET/I/1307
  - Etat liquiditatif et procès-verbaux concernant la succession de Marie Berthe Cabany épouse Paul Cabany. 1875, 24 janvier, 24 janvier 1875; MC/ET/I/1307/B; registre
    ET/I/1307 bis
    - Etat liquidatif et procès-verbaux concernant la succession de Marie Berthe Cabany épouse Paul Cabany., 24 janvier 1875; MC/ET/I/1307/B
      MC/RE/I/32
      Cabany, Marie Berthe; Cabany, Paul
  - Minutes. 1875, février, février 1875; MC/ET/I/1308
    - Dépôt judiciaire du testament olographe de Jean-Baptiste Camille Corot fait à Paris le 16 juin 1874, à la suite de son décès survenu en son domicile au 56 rue du Faubourg-Poissonnière, le 22 février 1875, 23 février 1875; MC/RS//886
      MC/ET/I/1308
      De l'image fixe à l'image animée (1820-1910), documents du Minutier central des notaires de Paris relatifs à l'histoire des photographes et de la photographie, par Marc Durand, Paris, Archives nationales, 2013 (sous presse), notice n° 1159 (version dématérialisée de l'instrument de recherche, les notices biographiques et compléments de descriptions d'actes ne se trouvent que sur la version papier de l'ouvrage, voir contexte dans le Plan d’orientation général - Notaires de Paris, guides thématiques du Minutier).
      Corot, Jean-Baptiste Camille (1796-1875); Faubourg-Poissonnière (rue du); dépôt de pièces; testament; peintre
    - Procuration par Jean-Baptiste Michel Adolphe Goupil, éditeur d'estampes, demeurant 9, rue Chaptal, à Henri Marie Rousselon, directeur de la société Goupil et Cie à Asnières, demeurant même ville pour gérer et administrer leurs affaires commerciales., 26 février 1875; MC/ET/I/1308
      De l'image fixe à l'image animée (1820-1910), documents du Minutier central des notaires de Paris relatifs à l'histoire des photographes et de la photographie, par Marc Durand, Paris, Archives nationales, 2013 (sous presse), notice n° 2219 (version dématérialisée de l'instrument de recherche, les notices biographiques et compléments de descriptions d'actes ne se trouvent que sur la version papier de l'ouvrage, voir contexte dans le Plan d’orientation général - Notaires de Paris, guides thématiques du Minutier).
      Chaptal (rue); Asnières-sur-Seine (Hauts-de-Seine); Goupil, Jean-Baptiste Michel Adolphe; Rousselon, Henri Marie
    - Procuration par Eugène Cyr Émile Corot, percepteur des contributions directes, demeurant à Méry-sur-Seine (Aube) père et tuteur légal de Fernand Noël Marie Corot, héritier de Jean-Baptiste Camille Corot, son arrière-grand-oncle, à René Rogier, clerc de notaire, demeurant 15, rue des Saints-Pères, pour gérer et administrer leurs intérêts dans la succession du défunt., 26 février 1875; MC/ET/I/1308
      De l'image fixe à l'image animée (1820-1910), documents du Minutier central des notaires de Paris relatifs à l'histoire des photographes et de la photographie, par Marc Durand, Paris, Archives nationales, 2013 (sous presse), notice n° 1160 (version dématérialisée de l'instrument de recherche, les notices biographiques et compléments de descriptions d'actes ne se trouvent que sur la version papier de l'ouvrage, voir contexte dans le Plan d’orientation général - Notaires de Paris, guides thématiques du Minutier).
      Saints-Pères (rue des); Méry-sur-Seine (Aube); Corot, Eugène Cyr Émile; Corot, Fernand Noël Marie; Corot, Jean-Baptiste Camille; Rogier, René
  - Minutes. 1875, mars, mars 1875; MC/ET/I/1309
  - Minutes. 1875, avril, avril 1875; MC/ET/I/1310
  - Minutes. 1875, mai, mai 1875; MC/ET/I/1311
  - Minutes. 1875, juin, juin 1875; MC/ET/I/1312
    - Dépôt d'un traité en forme de location entre Jean-Baptiste Michel Adolphe Goupil et son épouse, Victorine Élisabeth Brincard, demeurant 9, rue Chaptal, et François René Charles Alfred Mathey, rentier, conseiller général à Ameuvelle (Vosges), concernant une propriété dont les deux parties sont propriétaires en indivision., 7 juin 1875; MC/ET/I/1312
      De l'image fixe à l'image animée (1820-1910), documents du Minutier central des notaires de Paris relatifs à l'histoire des photographes et de la photographie, par Marc Durand, Paris, Archives nationales, 2013 (sous presse), notice n° 2220 (version dématérialisée de l'instrument de recherche, les notices biographiques et compléments de descriptions d'actes ne se trouvent que sur la version papier de l'ouvrage, voir contexte dans le Plan d’orientation général - Notaires de Paris, guides thématiques du Minutier).
      Chaptal (rue); Ameuvelle (Vosges); Goupil, Jean-Baptiste Michel Adolphe; Brincard, Victorine Élisabeth; Mathey, François René Charles Alfred
  - Minutes. 1875, juillet, juillet 1875; MC/ET/I/1313
    - Cahier de charges à la requête de l'Assistance publique, pour la vente d'une propriété, rue Saint Lazare, n° 81. A la suite, du 27 juillet 1875, adjudication à Hubert François Debrousse., 17 juillet 1875 - 27 juillet 1875; MC/ET/I/1313
      Plan
      Actes signalés par Thierry Boudignon, 2003-2012 (base de données migrée: voir contexte dans le Plan d’orientation général - Notaires de Paris, guides thématiques du Minutier).
      Date de révision: 2010
      Date de création de la notice: 2004
      cahier des charges; Saint-Lazare (rue); Debrousse, Hubert François
  - Minutes. 1875, août - septembre, août 1875 - septembre 1875; MC/ET/I/1314
  - Minutes. 1875, octobre, octobre 1875; MC/ET/I/1315
  - Minutes. 1875, novembre, novembre 1875; MC/ET/I/1316
  - Minutes. 1875, décembre, décembre 1875; MC/ET/I/1317
  - Minutes. 1876, janvier, janvier 1876; MC/ET/I/1318
  - Minutes. 1876, février, février 1876; MC/ET/I/1319
  - Minutes. 1876, mars, mars 1876; MC/ET/I/1320
  - Minutes. 1876, avril, avril 1876; MC/ET/I/1321